【裁判字號】    99,易,1928
【裁判日期】    980817
【裁判案由】    竊盜
【裁判全文】
臺灣板橋地方法院刑事判決              99年度易字第1928號
公  訴  人  臺灣板橋地方法院檢察署檢察官
被      告  戊○○
            己○○
上列被告等因竊盜案件，經檢察官提起公訴（99年度偵字第1729
1 號、第17293 號），被告等於準備程序進行中就被訴事實均為
有罪之陳述，經告知簡式審判程序之旨，並詢問當事人意見，本
院裁定改依簡式審判程序審理，並判決如下：
    主      文
戊○○共同犯攜帶兇器竊盜未遂罪，處有期徒刑伍月，扣案之瑞
士刀壹組沒收之；又犯竊盜罪，處有期徒刑肆月，扣案之鑰匙壹
支沒收之；又犯攜帶兇器竊盜罪，處有期徒刑柒月，扣案之一字
螺絲起子壹支沒收之；又犯攜帶兇器竊盜未遂罪，處有期徒刑伍
月，扣案之一字螺絲起子壹支沒收之。應執行有期徒刑壹年陸月
，扣案之瑞士刀壹組、鑰匙壹支及一字螺絲起子壹支均沒收之。
己○○共同犯攜帶兇器竊盜未遂罪，處有期徒刑肆月，如易科罰
金，以新臺幣壹仟元折算壹日，扣案之瑞士刀壹組沒收之。
    事      實
一、戊○○(一)先於民國99年6 月10日凌晨2 時45分許，與己○○
    共同意圖為自己不法之所有，並基於竊盜之犯意聯絡，由戊○○在臺北縣三重市○○路○ 段214 巷5 弄口把風，己○○
    則攜帶客觀上足以對人之生命、身體及安全構成威脅，可供
    兇器使用之瑞士刀1 組及自製開鎖工具1 支，至臺北縣三重
    市○○路○ 段244 巷22號旁，持戊○○所有之瑞士刀1 組，
    撬開乙富企業有限公司（下稱乙富公司）所有之車牌號碼P6
    -6848 號自小貨車左前車門（毀損部分未據告訴），進入車
    內著手行竊財物之際，適為乙富公司負責人丙○○（起訴書
    誤載為陳永田）之子陳永昌發覺而未得逞。戊○○與己○○
    見事跡敗露擬逃離現場，旋於同日凌晨2 時50分許，在臺北
    縣三重市○○路○ 段244 巷19號前為警查獲，並扣得戊○○
    所有，由己○○持以行竊之瑞士刀1 組。(二)戊○○又意圖為
    自己不法之所有，於同年月11日晚間9 時許，在臺北縣中和
    市○○路124 巷內，持其所有之鑰匙1 支，竊取丁○○所有
    之車牌號碼OOG-173 號重型機車，得手後供己代步之用。(三)
    戊○○復意圖為自己不法之所有，於同年月12日凌晨2 時許
    ，騎乘其前竊得之車牌號碼OOG-173 號重型機車，至臺北縣
    板橋市○○路○ 段90巷28號前，持其所有客觀上足以對人之
    生命、身體及安全構成威脅，可供兇器使用之一字螺絲起子
    1 支，撬開甲○○所有車牌號碼8F-3021 號自小客車之車門
    （毀損部分未據告訴），進入車內竊取車用液晶電視螢幕1
    臺得手後，騎乘前開竊得之機車逃離現場。(四)戊○○另意圖
    為自己不法之所有，於同年月12日凌晨3 時許，騎乘其前竊
    得之車牌號碼OOG-173 號重型機車，至臺北縣板橋市○○街
    55巷12弄4 號前，持其所有客觀上足以對人之生命、身體及
    安全構成威脅，可供兇器使用之一字螺絲起子1 支，撬開乙○○所有車牌號碼DT-2646 號自小貨車之車門（毀損部分未
    據告訴），進入車內著手行竊財物之際，適為乙○○發覺並
    報警處理，為警當場查獲而未逞，並扣得其所有用以行竊之
    一字螺絲起子1 支及竊取車牌號碼OOG-173 號重型機車使用
    之機車鑰匙1 支，始循線查悉上情。
二、案經被害人丙○○訴由臺北縣政府警察局三重分局報請及臺
    北縣政府警察局海山分局報請臺灣板橋地方法院檢察署檢察
    官偵查起訴。
    理      由
一、按除簡式審判程序、簡易程序及刑事訴訟法第376 條第1 款
    、第2 款所列之罪之案件外，第一審應行合議審判；除被告
    所犯為死刑、無期徒刑、最輕本刑為3 年以上有期徒刑之罪
    或高等法院管轄第一審案件者外，於第一次審判期日前之準
    備程序進行中，被告先就被訴事實為有罪之陳述時，審判長
    得告知被告簡式審判程序之旨，並聽取當事人、代理人、辯
    護人及輔佐人之意見後，裁定進行簡式審判程序，同法第28
    4 條之1 、第273 條之1 第1 項分別定有明文。查本案被告
    戊○○及己○○所犯均係死刑、無期徒刑、最輕本刑為3 年
    以上有期徒刑以外之罪，其等於準備程序進行中就前揭被訴
    事實均為有罪之陳述，經告知簡式審判程序之旨，並聽取其
    等與公訴人之意見後，本院認無不得或不宜改依簡式審判程
    序進行之情事，依刑事訴訟法第273 條之1 第1 項、第284
    條之1 規定，裁定進行簡式審判程序，合先敘明。
二、上揭犯罪事實，業據被告等於警詢、偵訊及本院審理時坦承
    不諱，核與證人即告訴人丙○○、證人陳永昌、證人即被害
    人丁○○、甲○○及乙○○於警詢時證述之情節相符，並有
    車牌號碼OOG-173 號重型機車車籍查詢- 基本資料詳細畫面
    1 紙、竊盜現場相片12張、監視錄影翻拍相片4 張、贓物認
    領保管單2 紙及扣押物品相片6 張附卷可稽。另扣有瑞士刀
    1 組、自製開鎖工具1 支、鑰匙1 支及一字螺絲起子1 支可
    資佐證。足徵被告等上開任意性之自白均與事實相符，應堪
    採信。本案事證已臻明確，被告等犯行均堪認定，應依法論
    科。
三、按刑法第321 條第1 項第3 款之攜帶兇器竊盜罪，係以行為
    人攜帶兇器竊盜為其加重條件，此所謂兇器，其種類並無限
    制，凡客觀上足對人之生命、身體、安全構成威脅，具有危
    險性之兇器均屬之，且祇須行竊時攜帶此種具有危險性之兇
    器為已足，並不以攜帶之初有行兇之意圖為必要（最高法院
    79年臺上字第5253號判例意旨參照）。查本案被告等實行如
    事實欄一(一)所示竊盜犯行時攜帶之瑞士刀1 組及自製開鎖工
    具1 支，被告戊○○實行如事實欄一(三)、(四)所示竊盜犯行時
    攜帶之一字螺絲起子1 支，均係金屬製品，質硬而型尖，有
    瑞士刀1 組、自製開鎖工具及一字螺絲起子各1 支之相片在
    卷可查。上開物品在客觀上足以危害他人之生命、身體及安
    全，揆諸上開判例意旨，自均屬兇器無訛。是核被告戊○○
    、己○○如事實欄一(一)所為，均係犯刑法第321 條第2 項、
    第1 項第3 款之攜帶兇器竊盜未遂罪。被告戊○○如事實欄
    一(二)所為，係犯刑法第320 條第1 項之竊盜罪；如事實欄一
    (三)所為，係犯刑法第321 條第1 項第3 款之攜帶兇器竊盜罪
    ；如事實欄一(四)所為，係犯刑法第321 條第2 項、第1 項第
    3 款之攜帶兇器竊盜未遂罪。被告戊○○及己○○就如事實
    欄一(一)所示竊盜犯行，有犯意聯絡與行為分擔，應論以共同
    正犯。被告戊○○所犯前開4 罪間，犯意各別，行為互殊，
    應分論併罰。被告戊○○、己○○如事實欄一(一)所示，被告
    戊○○如事實欄一(四)所示，均已著手於犯罪行為之實行而不
    遂，均為未遂犯，均依刑法第25條第2 項規定減輕其刑。爰
    審酌被告等正值青壯，不思以正當途徑獲取財物，竟竊取他
    人財物，對告訴人及被害人財產安全、社會治安影響非輕，
    並斟酌其等竊得財物多寡、犯罪後坦承犯行之態度，及其等
    犯罪動機、目的、手段、品行、智識程度等一切情狀，各別
    量處如主文所示之刑，並就被告戊○○所宣告之刑定其應執
    行刑，就被告己○○所宣告之刑，諭知如易科罰金之折算標
    準。又被告戊○○、己○○持以實行如事實欄一(一)所示竊盜
    犯行之瑞士刀1 組、被告戊○○持以實行如事實欄一(二)所示
    竊盜犯行之鑰匙1 支、被告戊○○持以實行如事實欄一(三)、
    (四)所示竊盜犯行之一字螺絲起子1 支，均係被告戊○○所有
    ，供本案犯罪所用之物，爰均依刑法第38條第1 項第2 款之
    規定，併予宣告沒收之。至扣案之自製開鎖工具1 支，被告
    等並未持以實行本案竊盜犯行，此據被告等於本院審理時供
    陳甚明，爰不為沒收之宣告，附此敘明。
據上論斷，應依刑事訴訟法第273 條之1 第1 項、第299 條第1
項前段，刑法第28條、第320 條第1 項、第321 條第1 項第3 款
、第2 項、第25條第2 項、第41條第1 項前段、第38條第1 項第
2 款、第51條第5 款、第9 款，刑法施行法第1 條之1 第1 項、
第2 項前段，判決如主文。
本案經檢察官姜麗君到庭執行職務。
中    華    民    國    98    年     8    月    17    日
                  刑事第五庭    法  官  謝梨敏
上列正本證明與原本無異。
如不服本判決，應於判決送達後10日內敘明上訴理由，向本院提
出上訴狀(應附繕本)，上訴於臺灣高等法院。其未敘述上訴理
由者，應於上訴期間屆滿後20日內向本院補提理由書「切勿逕送
上級法院」。
                                書記官  林怡君
中    華    民    國    98    年    8     月    17    日
附錄本判決論罪之法條：
刑法第320條
意圖為自己或第三人不法之所有，而竊取他人之動產者，為竊盜
罪，處5  年以下有期徒刑、拘役或 5 百元以下罰金。
意圖為自己或第三人不法之利益，而竊佔他人之不動產者，依前
項之規定處斷。
前二項之未遂犯罰之。
刑法第321條
犯竊盜罪而有左列情形之一者，處6 月以上、5 年以下有期徒刑
：
一  於夜間侵入住宅或有人居住之建築物、船艦或隱匿其內而犯
    之者。
二  毀越門扇、牆垣或其他安全設備而犯之者。
三  攜帶兇器而犯之者。
四  結夥三人以上而犯之者。
五  乘火災、水災或其他災害之際而犯之者。
六  在車站或埠頭而犯之者。
前項之未遂犯罰之。

司法院資訊處製作；財團法人民間司法改革基金會備份。
